【裁判字號】    98,聲,817
【裁判日期】    980731
【裁判案由】    返還提存物
【裁判全文】
臺灣桃園地方法院民事裁定               98年度聲字第817號
聲  請  人  兆豐國際商業銀行股份有限公司
法定代理人  甲○○
代  理  人  乙○○
相  對  人  傳芳通運股份有限公司
兼  法  定
代  理  人  丁○○
相  對  人  丙○○
上列當事人間聲請返還提存物事件，本院裁定如下：
    主      文
本院九十八年度存字第五四三號提存事件聲請人所提存之提存物
中央公債九十一年度甲類第四期債票金額新台幣壹佰萬元，就相
對人傳芳通運股份有限公司、丁○○部分，准予返還。
聲請人其餘聲請駁回。
    理      由
一、按供擔保人證明受擔保利益人同意返還者，法院應依供擔保
    人之聲請，以裁定命返還其提存物；第104 條之規定，於其
    他依法令供訴訟上之擔保者準用之，民事訴訟法第104 條第
    1 項第2 款、第106 條定有明文。
二、本件聲請意旨略以：聲請人與相對人間假扣押事件，聲請人
    前依鈞院98年度裁全字第446 號民事裁定為擔保假扣押執行
    ，曾提供中央公債91年度甲類第4 期債票金額新台幣100 萬
    元為提存物，並以鈞院98年度存字第543 號擔保提存事件提
    存後，聲請執行相對人傳芳通運股份有限公司、丁○○之財
    產。茲因聲請人取得相對人傳芳通運股份有限公司及丁○○
    出具之同意書，相對人即受擔保利益人傳芳通運股份有限公
    司及丁○○同意聲請人領回上開擔保金，爰聲請返還本件提
    存物等語，並提出本院98年度裁全第446 號假扣押裁定、民
    事假扣押執行聲請狀、本院98年度存字第543 號提存書（均
    為影本）及相對人出具之同意書、公司變更登記表等件為證
    。
三、經查：
  (一)相對人傳芳通運股份有限公司及丁○○部分：
    聲請人主張前遵本院上開民事裁定，提供如主文所示提存物
    在案之事實，業據本院依職權調閱前揭各卷宗查核屬實。次
    查，前開假扣押事件受擔保利益人即相對人傳芳通運股份有
    限公司及丁○○均已同意聲請人取回上開提存物之事實，亦
    有聲請人所提出之同意書及公司變更登記表附卷可稽。又本
    院經函相對人對本件聲請事件於函到5 日內陳報意見，亦於
    民國98年6 月29日送達相對人，有送達證書在卷可按，而相
    對人迄今亦未向本院陳報意見，足認聲請人上開主張堪信為
    真實。則揆諸首揭法律規定，聲請人本件聲請於法並無不合
    ，應予准許。
  (二)相對人丙○○部分：
    按擔保提存之提存人於提存後，於假扣押、假處分、假執行
    經裁判後未聲請執行，或於執行程序實施前撤回執行之聲請
    ，得聲請該管法院提存所返還提存物，提存法第18條第1 項
    第3 款定有明文。足見假扣押供擔保人於強制執行實施前撤
    回執行之聲請或未聲請執行，即得逕向法院提存所聲請返還
    擔保金，毋須經由法院裁定。經查，本件聲請人於辦理上開
    提存後，並未聲請就相對人丙○○之財產為假扣押執行，此
    業據本院依職權調取本院98年度司執全字第417 字第號卷宗
    核閱無訛。是依前揭規定，聲請人就相對人丙○○部分，欲
    請求返還提存物，僅需提出民事執行處發給之「未執行證明
    」，即得聲請提存所返還提存物，無庸取得本院命返還提存
    物之確定裁定。從而，聲請人此部分之聲請，亦於法不合，
    應予駁回。
四、依民事訴訟法第104 條第1 項第2 款、第106 條前段，裁定
    如主文。
中    華    民    國    98    年    7     月    31    日
                  民事第二庭    法  官  王耀興
以上正本係按原本作成。
如不服本裁定應於送達後10日內向本院提出抗告狀，並繳納抗告
費新臺幣1,000元。
中    華    民    國    98    年    8     月    3     日
                                書記官  黃盈菁


司法院資訊處製作；財團法人民間司法改革基金會備份。
